<!DOCTYPE html PUBLIC "-//W3C//DTD XHTML 1.0 Transitional//EN" "http://www.w3.org/TR/xhtml1/DTD/xhtml1-transitional.dtd">
<html xmlns="http://www.w3.org/1999/xhtml">
<head>
	<meta http-equiv="Content-Type" content="text/html; charset=iso-8859-1" />
	<title>Ymmärrä suomea</title>
	<style type="text/css" media="all">@import "css/styles.css";</style>
	<script type="text/javascript" src="swfobject.js"></script>
</head>
<body class="font-medium">
	<div id="main-wrapper">
		<div id="topbar"></div>
		<div id="main-menu">
			<table cellspacing="0" cellpadding="0" border="0" class="add-links"><tr>
				<td class="item"><img class="raquo" src="i/raquo.gif" alt="" height="7" width="4" /><a href="/ymmarra/index.php?moduli=sanakirja">Sanakirja</a></td>
				<td class="item"><img class="raquo" src="i/raquo.gif" alt="" height="7" width="4" /><a href="/ymmarra/index.php?moduli=verbit">Verbiluettelo</a></td>
				<td class="item"><img class="raquo" src="i/raquo.gif" alt="" height="7" width="4" /><a href="/ymmarra/index.php?moduli=kielioppi">Kielioppi</a></td>
			</tr></table>
			<table cellspacing="0" cellpadding="0" border="0"><tr>
				<td class="item"><img class="raquo" src="i/raquo.gif" alt="" height="7" width="4" /><a href="/ymmarra/index.php">Etusivu</a></td>
				<td class="item"><img class="raquo" src="i/raquo.gif" alt="" height="7" width="4" /><a href="/ymmarra/index.php?moduli=tekstit">Lukutekstit</a></td>
			</tr></table>
		</div>
		<div id="content">
			<table cellspacing="0" cellpadding="0" border="0" id="content-wrapper"><tr>
				<td>
					<div id="left-menu">
												<div class="header-verb"><span>Verbit</span></div>
						<div class="menu">
								<div class="init"><a href="/ymmarra/index.php?moduli=verbit&kirjain=a">A</a></div>
								<div class="init"><a href="/ymmarra/index.php?moduli=verbit&kirjain=e">E</a></div>
								<div class="init"><a href="/ymmarra/index.php?moduli=verbit&kirjain=h">H</a></div>
								<div class="init"><a href="/ymmarra/index.php?moduli=verbit&kirjain=i">I</a></div>
								<div class="init"><a href="/ymmarra/index.php?moduli=verbit&kirjain=j">J</a></div>
								<div class="init"><a href="/ymmarra/index.php?moduli=verbit&kirjain=k">K</a></div>
								<div class="init"><a href="/ymmarra/index.php?moduli=verbit&kirjain=l">L</a></div>
								<div class="init"><a href="/ymmarra/index.php?moduli=verbit&kirjain=m">M</a></div>
								<div class="init"><a href="/ymmarra/index.php?moduli=verbit&kirjain=n">N</a></div>
								<div class="init"><a href="/ymmarra/index.php?moduli=verbit&kirjain=o">O</a></div>
								<div class="init"><a href="/ymmarra/index.php?moduli=verbit&kirjain=p">P</a></div>
								<div class="init"><a href="/ymmarra/index.php?moduli=verbit&kirjain=r">R</a></div>
								<div class="init"><a href="/ymmarra/index.php?moduli=verbit&kirjain=s">S</a></div>
								<div class="init"><a href="/ymmarra/index.php?moduli=verbit&kirjain=t">T</a></div>
								<div class="init"><a href="/ymmarra/index.php?moduli=verbit&kirjain=u">U</a></div>
								<div class="init"><a href="/ymmarra/index.php?moduli=verbit&kirjain=v">V</a></div>
								<div class="init"><a href="/ymmarra/index.php?moduli=verbit&kirjain=y">Y</a></div>
								<div class="init"><a href="/ymmarra/index.php?moduli=verbit&kirjain=Ä">Ä</a></div>
						</div>					</div>
				</td>
				<td>
					<div id="main-content">
						<div id="path">
							<a href=".">Etusivu</a> &gt; <a href="/ymmarra/index.php?moduli=verbit&kirjain=V">V</a>						</div>
													<h1>VARMISTAA</h1>
						<table cellspacing="0" cellpadding="0" border="0">
							<tr>
								<td colspan="2" style="padding-bottom:10px;"><strong>Aktiivin indikatiivi</strong></td>
							</tr>
							<tr>
								<td><pre>PREESENS                   
minä      varmistan        
sinä      varmistat        
hän       varmistaa        
me        varmistamme      
te        varmistatte      
he        varmistavat      

PASSIIVI
          varmistetaan     

IMPERFEKTI                 
         varmistin         
         varmistit         
         varmisti          
         varmistimme       
         varmistitte       
         varmistivat       

PASSIIVI
         varmistettiin     

PERFEKTI
olen     varmistanut       
olet     varmistanut       
on       varmistanut       
olemme   varmistaneet      
olette   varmistaneet      
ovat     varmistaneet      

PASSIIVI
on       varmistettu       

PLUSKVAMPERFEKTI
olin     varmistanut       
olit     varmistanut       
oli      varmistanut       
olimme   varmistaneet      
olitte   varmistaneet      
olivat   varmistaneet      

PASSIIVI
oli      varmistettu       
</pre></td>
								<td>&nbsp;&nbsp;&nbsp;</td>
								<td><pre>    KIELTOMUOTO
    en        varmista
    et        varmista
    ei        varmista
    emme      varmista
    ette      varmista
    eivät     varmista


    ei        varmisteta   

   
      en        varmistanut
      et        varmistanut
      ei        varmistanut
      emme      varmistaneet
      ette      varmistaneet
      eivät     varmistaneet


      ei        varmistettu    


      en      ole varmistanut
      et      ole varmistanut
      ei      ole varmistanut
      emme    ole varmistaneet
      ette    ole varmistaneet
      eivät   ole varmistaneet


       ei      ole varmistettu   


      en    ollut  varmistanut
      et    ollut  varmistanut
      ei    ollut  varmistanut
      emme  olleet varmistaneet
      ette  olleet varmistaneet
      eivät olleet varmistaneet


      ei    ollut  varmistettu
</pre></td>
							</tr>
						</table>
						<table cellspacing="0" cellpadding="0" border="0">
							<tr>
								<td colspan="2" style="padding-bottom:10px;"><strong>Aktiivin konditionaali</strong></td>
							</tr>
							<tr>
								<td><pre>PREESENS 
minä     varmistaisin      
sinä     varmistaisit      
hän      varmistaisi       
me       varmistaisimme    
te       varmistaisitte    
he       varmistaisivat    

PASSIIVI
         varmistettaisiin  

PERFEKTI
olisin   varmistanut       
olisit   varmistanut       
olisi    varmistanut       
olisimme varmistaneet      
olisitte varmistaneet      
olisivat varmistaneet      

PASSIIVI
olisi    varmistettu       
</pre></td>
								<td>&nbsp;&nbsp;&nbsp;</td>
								<td><pre> 
      en          varmistaisi
      et          varmistaisi
      ei          varmistaisi
      emme        varmistaisi
      ette        varmistaisi
      eivät       varmistaisi


      ei          varmistettaisi


      en olisi    varmistanut
      et olisi    varmistanut
      ei olisi    varmistanut
      emme olisi  varmistaneet
      ette olisi  varmistaneet
      eivät olisi varmistaneet


       ei olisi    varmistettu
</pre></td>
							</tr>
						</table>
						<table cellspacing="0" cellpadding="0" border="0">
							<tr>
								<td colspan="2" style="padding-bottom:10px;"><strong>Aktiivin potentiaali</strong></td>
							</tr>
							<tr>
								<td><pre>PREESENS
minä     varmistanen       
sinä     varmistanet       
hän      varmistanee       
me       varmistanemme     
te       varmistanette     
he       varmistanevat     

PASSIIVI
         varmistettaneen   

PERFEKTI
lienen   varmistanut       
lienet   varmistanut       
lienee   varmistanut       
lienemme varmistaneet      
lienette varmistaneet      
lienevät varmistaneet      

PASSIIVI
lienee   varmistettu       
</pre></td>
								<td>&nbsp;&nbsp;&nbsp;</td>
								<td><pre> 
      en          varmistane
      et          varmistane
      ei          varmistane
      emme        varmistane
      ette        varmistane
      eivät       varmistane


       ei          varmistettane


      en    liene varmistanut
      et    liene varmistanut
      ei    liene varmistanut
      emme  liene varmistaneet
      ette  liene varmistaneet
      eivät liene varmistaneet


      ei    liene varmistettu
</pre></td>
							</tr>
						</table>
						<table cellspacing="0" cellpadding="0" border="0">
							<tr>
								<td colspan="2" style="padding-bottom:10px;"><strong>Aktiivin imperatiivi</strong></td>
							</tr>
							<tr>
								<td><pre>PREESENS

(sinä)   varmista          
(hän)    varmistakoon      
(me)     varmistakaamme    
(te)     varmistakaa       
(he)     varmistakoot      

PASSIIVI
         varmistettakoon   

PERFEKTI

ole      varmistanut       
olkoon   varmistanut       
olkaamme varmistaneet      
olkaa    varmistaneet      
olkoot   varmistaneet      

PASSIIVI

olkoon   varmistettu       
</pre></td>
								<td>&nbsp;&nbsp;&nbsp;</td>
								<td><pre> 

      älä         varmista  
      älköön      varmistako
      älkäämme    varmistako
      älkää       varmistako
      älkööt      varmistako


       älköön      varmistettako



      älä ole       varmistanut
      älköön olko   varmistanut
      älkäämme olko varmistaneet
      älkää olko    varmistaneet
      älkööt olko   varmistaneet



       älköön olko   varmistettu
</pre></td>
							</tr>
						</table>
						<table cellspacing="0" cellpadding="0" border="0">
							<tr>
								<td colspan="2" style="padding-bottom:10px;"><strong>Verbin nominaalimuodot</strong></td>
							</tr>
							<tr>
								<td><pre>I INFINITIIVI              

Lyhyempi muoto:            
         varmistaa         

Pitempi muoto:             
         varmistaakseni    
         varmistaaksesi
         varmistaakseen
         varmistaaksemme
         varmistaaksenne
         varmistaakseen

III  INFINITIIVI           

inessiivi    varmistamassa 
elatiivi     varmistamasta 
illatiivi    varmistamaan  
adessiivi    varmistamalla
abessiivi    varmistamatta 
instruktiivi varmistaman   
                           
Passiivi
instruktiivi varmistettaman 
                           
                           
</pre></td>
								<td>&nbsp;&nbsp;&nbsp;</td>
								<td><pre>     II INFINITIIVI

     inessiivi    varmistaessa   
     instruktiivi varmistaen   

     Passiivi
     inessiivi    varmistettaessa






     IV INFINITIIVI

     nominatiivi  varmistaminen
     partitiivi   varmistamista
     

     I PARTISIIPPI
     aktiivi      varmistava
     passiivi     varmistettava

    II PARTISIIPPI
     aktiivi      varmistanut
     passiivi     varmistettu
</pre></td>
							</tr>
						</table>

					</div>
				</td>
			</tr></table>		</div>
		<div id="footer"><a href="http://www.oph.fi/"><img src="i/oph_logo_ymmarrasuomea.gif" width="157" height="35" alt="OPH" /></a></div>
	</div>
</body>
</html>
